臺灣高等法院刑事裁定　　　　　　　　　96年度聲再字第68號
再審聲請人
即受判決人　甲○○
　　　　　　　　　　（現於台灣台北監獄執行中）
上列聲請人，因毒品危害防制條例等案件，對於本院95年度上重
訴字第57號，中華民國95年11月2 日第二審確定判決（原審案號
：臺灣板橋地方法院94年度重訴字第57號，起訴案號：臺灣板橋
地方法院檢察署94年度偵字第10824 號），聲請再審，本院裁定
如下：
    主  文
再審之聲請駁回。
    理  由
一、聲請再審意旨略以：原確定判決對於毒品之確實數量，未依
    法調查，確定判決就海洛因確實數量所憑證據之記載有以下
    之矛盾，而無法認定所查獲每一件包裝毒品，皆係聲請人所
    持有：1.依照台北縣政府警察局中和分局94年7月1日函，載
    明毒品數量為兩塊海洛因磚及一條長條狀（內裝有9 瓶）海
    洛因。2.依財政部台北關稅局94年6 月27日函，載明海洛因
    為二塊以防水油紙外包裝內包裝透明塑膠袋及另以透明塑膠
    袋包捲成筒狀10小筒。3.上開2.函文第二頁說明欄載明：三
    塊不明物體。4.台北地方法院檢察署起訴資料證據清單中，
    第五號載為海洛因2大塊、9小塊，各單位之記載均有未符。
    爰依刑事訴訟法第420條第1項第6 款規定認有發見確實新證
    據，足認受有罪判決之人應受無罪、免訴、免刑或輕於原判
    決所認罪名之判決者，聲請再審云云。
二、按，因發見確實之新證據，足認受有罪判決之人應受無罪、
    免訴、免刑或輕於原判決所認罪名之判決者，得聲請再審，
    固為刑事訴訟法第420條第1項第6 款所明定。惟所謂「發現
    確實之新證據」，係指該證據於事實審法院判決前業已存在
    ，為法院、當事人所不知，不及調查斟酌，至其後始行發現
    ，且就證據本身形式觀察，固不以絕對不須經過調查程序為
    條件，但必須顯然可認為足以動搖原有罪之確定判決，而為
    受判決人無罪、免訴、免刑或輕於原判決所認罪名之判決者
    為限。亦即該「新證據」須可認為確實具有足以動搖原確定
    判決，而對受判決人為更有利判決之「確實性」外，尚須具
    備該證據係在事實審法院於判決前已存在，因未經發現，不
    及調查斟酌，或審判時未經注意，至其後始行發現之「嶄新
    性」特質，二者均屬不可或缺，倘若未具備上開「確實性」
    與「嶄新性」二種聲請再審新證據之特性，即不能據為聲請
    再審之原因。再按，若判決前已經當事人提出或聲請調查之
    證據，經原法院捨棄不採者，即非該條款所謂發見之新證據
    ，不得據為聲請再審之原因（最高法院77年度台上字第55號
    、78年度台抗字第145號判決意旨參照）。
三、本院經查：
(一)關於查扣之毒品海洛因數量，本院上開確定判決事實欄載明
    ：「以自有透明塑膠袋2個包裝第1級毒品海洛因磚2 塊，再
    用牛皮紙2紙包裝，並覆以防水油紙2紙包紮，及用透明塑膠
    袋9個包捲成9個小圓柱形小塊，再以透明塑膠袋1 個包紮在
    一起」；理由欄並認定載明：「第一級毒品磚形海洛因2 塊
    及長條形海洛因1包（拆封檢視內含9個小圓柱形之白粉塊）
    」，形式上觀之，並無不符，經核與聲請人憑以聲請再審之
    所載各單位記載內容，僅係敘述方式不同，彼此間並無相互
    之矛盾，此毒品亦經鑑驗屬實（參見原判決17頁），自難謂
    有聲請人聲請再審理由所稱「發現確實之新證據」之情事，
    甚為明確。
(二)又原確定判決，已明確載明認定同案被告吳思吟所攜之毒品
    二塊外，另依證人即同案被告吳思吟於警詢時、證人呂政鴻
    於本院、查獲當日於內政部入出境管理局負責監控業務證人
    孫佩芝於原審、查獲當日對被告甲○○搜身之財政部臺北關
    稅局關務人員徐廷鈞於原審證言；及內政部警政署刑事警察
    局95年2 月15日刑醫字第0950019002號函文之鑑定結果：「
    本案經由DNA-STR 型別檢測結果，證物海洛因磚與海洛因條
    之外部採樣未發現被告甲○○以外之他人型別」等證據資料
    ，詳敘認定另外遭丟棄而遭查扣毒品，係聲請人所持有理由
    （參見原確定判決6 至18頁），經核與卷內證據資料相合。
    準此，聲請人上開聲請意旨辯稱該毒品非其持有，自非有據
    ，聲請人上開再審意旨，並不符合刑事訴訟法第420條第1項
    第6 款所謂「發現確實之新證據」之須可認為確實具有足以
    動搖原確定判決，而對受判決人為更有利判決之「確實性」
    ，亦不具備該證據係在事實審法院於判決前已存在，因未經
    發現，不及調查斟酌，或審判時未經注意，至其後始行發現
    「嶄新性」要件，應甚明顯。從而，聲請人上開再審理由，
    核與聲請人所稱再審要件尚有未合，是其再審之聲請，核為
    無理由，自應予駁回。
據上論斷，應依刑事訴訟法第434條第1項，裁定如主文。
中　　華　　民　　國　　96　　年　　3 　　月　　1     日
　　　　　　　　　刑事第十四庭  審判長法　官  陳志洋
　　　　　　　　　　　　　　　　　　  法　官  沈宜生
　　　　　　　　　　　　　　　　　　  法　官  蔡聰明
以上正本證明與原本無異。
如不服本裁定，應於收受送達後五日內向本院提出抗告狀。
                                      書記官  陳建邦
中　　華　　民　　國　　96　　年　　3 　　月　　3 　　日
